臺灣高等法院臺南分院刑事判決
上　訴　人
即　被　告　乙○○
選任辯護人　許芳瑞律師
上列上訴人因竊盜案件，不服臺灣台南地方法院94年度易字第33
3號中華民國94年8月18日第一審判決（起訴案號：臺灣台南地方
法院檢察署94年度偵字第3914號），提起上訴，且於本院行準備
程序中，就被訴事實為有罪之陳述，經本院裁定進行簡式審判程
序，本院判決如下：
    主  文
原判決撤銷。
乙○○攜帶兇器竊盜未遂，累犯，處有期徒刑陸月，如易科罰金
，以參佰元折算壹日。扣案之圓形螺絲起子壹支、一字型起子壹
支、老虎鉗扳手壹支、手電筒壹支，均沒收。
    事  實
一、乙○○前於民國（下同）八十六年間因竊盜案件，經本院判
    處有期徒刑四月、緩刑三年確定，又於八十六年間違反電信
    法、贓物案件，經本院及最高法院於八十八年十月二十八日
    判處應執行有期徒刑十月確定，上開緩刑宣告因而被撤銷，
    復於八十九年間因竊盜案件，經原審法院判處有期徒刑一年
    六月確定，三案接續執行，並定應執行刑為有期徒刑二年七
    月，於九十年十月二十九日縮短刑期假釋出監，於九十一年
    五月十六日縮刑期滿執行完畢。詎猶不知悔改，竟意圖為自
    己不法之所有，於九十四年三月十七日晚上七時四十分許，
    在臺南市○○區○○路二段三七○號前，攜帶其所有之手電
    筒一支及客觀上可作為兇器使用之一字型、圓型螺絲起子與
    老虎鉗扳手各一支，於著手破壞甲○○所有、車牌號碼八八
    六八─ＫＢ號自小客車右後座三角車窗及右前車門鎖下手行
    竊之際（毀損部分未據告訴），即遭行經該處之戴育浤、吳
    旻昇發覺後逃逸而未得逞，嗣為警在臺南市中西區○○○街
    一五一號前查獲，並當場扣得乙○○所有供行竊所用之一字
    型起子、圓形螺絲起子、老虎鉗扳手及手電筒各一支。
二、案經臺南市警察局第二分局報請臺灣臺南地方法院檢察署檢
    察官偵查起訴。
    理  由
一、訊據上訴人即被告乙○○坦承於上開時、地，攜帶其所有之
    手電筒一支及客觀上可作為兇器使用之一字型、圓型螺絲起
    子與老虎鉗扳手各一支等，於著手破壞甲○○所有、車牌號
    碼八八六八─ＫＢ號自小客車右後座三角車窗及右前車門鎖
    下手行竊該車之際，遭行經該處之路人發覺而未得逞等情，
    核與被害人甲○○及目擊證人戴育浤、吳旻昇於警詢證述之
    情節相符，並有車輛車牌失竊作業─新增車輛認可資料、贓
    物認領保管單各一紙、刑案照片八張附卷可稽，及查獲之被
    告所有之一字型起子、圓形螺絲起子、老虎鉗扳手及手電筒
    各一支扣案可資佐證，足見被告上開自白與事實相符，應可
    採信。是被告於上開時、地所為破壞該自小客車右前車門鎖
    及右後座三角窗之行為，確已構成竊取他人所有之自小客車
    未遂之事實，應堪認定。
二、查扣案之一字型起子全長約三十一公分，前端鐵製部分約二
    十公分；圓形螺絲起子一支全長約二十一．五公分，前端鐵
    製部分約十二．五公分；老虎鉗扳手一支全長約二十三公分
    ，鉗子前端寬約四公分，合金材質，且均質地堅硬等情，有
    原審勘驗筆錄在卷可按（見原審卷第三○頁），客觀上均足
    以危害他人生命、身體之安全，可供兇器使用；又攜帶兇器
    竊盜罪，只須於行竊時，有攜帶具有危險性之兇器即足，並
    不以攜帶之初，即有行兇之意圖為必要。是被告意圖為自己
    不法之所有，身上攜帶前揭兇器，著手竊取被害人甲○○所
    有之上開自小客車未遂，所為係犯刑法第三百二十一條第二
    項、第一項第三款之攜帶兇器竊盜未遂罪。又被告有如事實
    欄所載之前案科刑及執行紀錄，有卷附臺灣高等法院被告全
    國前案紀錄表可按，其受有期徒刑之執行完畢，五年以內再
    犯有期徒刑以上之本罪，為累犯，應依刑法第四十七條之規
    定加重其刑。被告著手於竊盜行為之實施而未遂，為未遂犯
    ，爰依刑法第二十六條前段之規定，減輕其刑，並依法先加
    後減之。
三、原審以被告罪證明確，予以論處罪刑，固非無見。但查，宣
    告沒收之物，以違禁物或被告所有供犯罪所用或預備之物，
    或因犯罪所得之物為限，本件扣案之接電插座一個，是被告
    車上探照燈之用，與本案竊車無關，已據被告於本院審理時
    陳明在卷，且非違禁物，此外復無其他積極證據足資證明係
    供本件犯罪所用或預備之物，揆諸前開說明，自不得併予宣
    告沒收，乃原判決就接電插座一個，併予宣告沒收，自有未
    洽。又本件被告竊盜未遂，未得任何不法利益，被告上訴，
    坦承犯罪，請求減輕其刑，尚非全然無理由，且原審亦有上
    開可議之處，自應由本院將原判決予以撤銷改判，期臻妥適
    。爰審酌被告不思正途，隨意竊取他人財物，毫無尊重他人
    所有物之體認，欠缺法紀觀念，雖尚未竊得該車即遭查獲，
    然其以破壞車鎖、敲破車窗之方式行竊，對被害人造成一定
    之財產損失，並參酌其有如事實欄所示之多項前科紀錄，猶
    不知悔改，再度犯下本件竊盜犯行，尤見其漠視法律之態度
    ，及其於犯罪後坦白認錯已有悔意等一切情狀，量處如主文
    第二項所示之刑，並諭知易科罰金之折算標準。另扣案之一
    字型起子、圓形螺絲起子、老虎鉗扳手、手電筒各一支，均
    係被告所有用來行竊上開自小客車所用之物，業經被告自承
    在卷，應依法宣告沒收。
據上論斷，應依刑事訴訟法第369條第1項前段、第364條、第299
條第1項前段，第273條之1第1項，刑法第321條第2項、第1項第3
款、第47條、第26條前段、第41條第1項前段、第38條第1項第2
款，罰金罰鍰提高標準條例第1條前段、第2條，判決如主文。
本案經檢察官王碧霞到庭執行職務。
中　　華　　民　　國　　94　　年　　11　　月　　17　　日
　　　　　　　　刑事第四庭    審判長  法　官  吳志誠
                              　　　　法　官  陳珍如
                              　　　　法　官  林勝木
以上正本證明與原本無異。
不得上訴。
　　　　　　　　　　　　　　　　　　　書記官  吳秋賢
中　　華　　民　　國　　94　　年　　11　　月　　17　　日
附錄本案論罪科刑法條全文：
刑法第321條：
犯竊盜罪而有左列情形之一者，處 6 月以上、 5 年以下有期徒
刑：
一  於夜間侵入住宅或有人居住之建築物、船艦或隱匿其內而犯
    之者。
二  毀越門扇、牆垣或其他安全設備而犯之者。
三  攜帶兇器而犯之者。
四  結夥三人以上而犯之者。
五  乘火災、水災或其他災害之際而犯之者。
六  在車站或埠頭而犯之者。
前項之未遂犯罰之。
